【裁判字號】    89,易,530
【裁判日期】    890629
【裁判案由】    違反家庭暴力防治法
【裁判全文】
臺灣彰化地方法院刑事判決                          八十九年度易字第五三號
    公訴人  台灣彰化地方法院檢察署檢察官
    被  告  乙○○
右列被告因違反家庭暴力防治法案件，經檢察官提起公訴（八十九年度偵字第二○八
八號），本院判決如左：
    主  文
乙○○違反保護令，處有期徒刑貳月，如易科罰金，以參佰元折算壹日。
    事  實
一、乙○○與甲○○原係夫妻，於民國（下同）八十八年十月二十五日經本院以八十
    八年度婚字第二七七號判決離婚確定，二人間具有家庭暴力防治法第三條第一款
    所定之家庭成員關係。乙○○曾因對甲○○實施家庭暴力行為，經本院民事庭於
    八十八年十一月十一日以八十八年度家護字第三號民事通常保護令裁定，令乙○
    ○於一年之期間內，不得對甲○○實施身體上或精神上不法侵害之行為，亦不得
    對甲○○為騷擾、通話、通信等聯絡行為，並應最少遠離甲○○住居所（地址：
    保密）及工作場所（地址：彰化縣和美鎮○○里○○路二十號）一百公尺。嗣因
    乙○○戶籍登記地址為甲○○之上開工作場所，其選舉通知單乃寄達上開處所，
    乙○○乃於八十九年三月十日十七時三十分許，前往甲○○之工作場所向甲○○
    索取戶口名簿及選舉通知單，甲○○因未將上開文件攜帶在身，遂引起乙○○之
    不滿，乃口出穢言騷擾甲○○並出手推甲○○之胸部，致其跌倒而受有背部挫傷
    合併瘀青及腫脹八Ｘ六公分之傷害。
二、案經被害人甲○○訴由彰化縣警察局和美分局報請台灣彰化地方法院檢察署檢察
    官偵查起訴。
    理  由
一、訊據被告乙○○固不諱言接獲本院所核發之通常保護令及於上開時間前往彰化縣
    和美鎮○○里○○路二十號甲○○之工作場所等情，惟矢口否認有以言詞騷擾及
    出手推倒甲○○之行為，並辯稱：伊有收到法院之保護令通知，但告訴人曾在八
    十八年八、九月間回到伊住處，一直住到今年農曆年後才搬走，且當天伊是去拿
    戶口名簿及選舉通知單，並未出手推甲○○，甲○○亦未受傷，和興聯合診所出
    具之驗傷單不實在云云。經查，家庭暴力防治法乃為促進家庭和諧，防治家庭暴
    力行為及保護被害人權益，透過國家公權力行使，確保家庭成員不受其他成員實
    施身體上或精神上不法侵害行為，法院為保護被害人，所核發之保護令自核發時
    起生效，且命被告遠離被害人之保護令，不因被害人同意被告不遠離而失其效力
    ，家庭暴力防治法第一條、第二條及第十六條分別定有明文，本件被害人於接獲
    保護令後，雖曾搬回被告住處與被告同居，然保護令並不因之失效，被告仍應遵
    守保護令之內容，不得主動為保護令所禁止之行為，是被告自不得以被害人曾搬
    回其住處與之同居為由，而謂其未違反法院所命應遠離被害人工作場所之保護令
    。次查，被告於上開時地以被害人與他人有姦情等詞騷擾被害人並出手將其推倒
    ，使其受有背部挫傷合併瘀青及腫脹八Ｘ六公分之傷害等節，業據被害人甲○○
    於警、偵訊及本院審理中指訴歷歷，又被害人於事後旋即赴和興聯合診所診治，
    經該診所醫師以理學檢查其背部受有八Ｘ六公分挫傷合併瘀青及腫脹之傷害，而
    施以短暫冰敷及藥物治療等節，有上開診所八十九年三月十日之診斷書、八十九
    年五月十八日和行字第二十四號函各一紙暨甲○○八十九年三月至五月之病歷資
    料等件在卷足憑，核與被害人所為上開指述相符，被告空言否認該診斷書之真實
    性，無非為卸責之詞，不足採信。此外，復有本院民事庭八十九年度家護字第三
    號裁定核發通常保護令一紙附卷可稽，本件事證明確，被告犯行堪以認定。
二、按被告乙○○係被害人甲○○之前配偶，雙方具有家庭暴力防治法第三條第一款
    之家庭成員關係，其違反本院令其不得實施家庭暴力、騷擾行為及遠離被害人工
    作場所之裁定。核被告所為，係犯家庭暴力防治法第五十條第一款、第二款、第
    四款之違反保護令罪及刑法第二百七十七條第一項之傷害罪，被告以一行為觸犯
    上揭二項罪名，為想像競合犯，應從較重之違反保護令罪處斷，公訴人雖未引用
    刑法第二百七十七條第一項之規定，惟起訴事實已明確記載該部分之犯罪事實，
    ，本院自應予以審理，併此敘明。爰審酌被告於接獲保護令後，仍不知警惕，竟
    無視該保護令之內容，前往被害人之工作場所騷擾及實施家庭暴力行為，犯後不
    肯坦認犯行等一切情狀，量處如主文所示之刑，並諭知易科罰金之折算標準，以
    資懲儆。
據上論斷，應依刑事訴訟法第二百九十九條第一項前段、家庭暴力防治法第五十條第
一款、第二款、第四款，刑法第十一條前段、第二百七十七條第一項、第五十五條、
第四十一條、罰金罰鍰提高標準條例第一條前段、第二條，判決如主文。
本案經檢察官陳德芳到庭執行職務
中      華      民      國      八十九      年    六    月    二十九    日
                                臺灣彰化地方法院刑事第一庭
                                    法      官  鄭  永  玉
右正本證明與原本無異。
如不服本判決，應於判決送達後十日內，向本院提出上訴狀。
                                    法院書記官  卓  俊  杰
中      華      民      國      八十九      年    七    月      六      日
刑法第二百七十七條
傷害人之身體或健康者，處三年以下有期徒刑，拘役或一千元以下罰金。
犯前項之罪，因而致人於死者，處無期徒刑或七年以上有期徒刑，致重傷者，處三年
以上，十年以下有期徒刑。


司法院資訊處製作；財團法人民間司法改革基金會備份。
